Erick Machado De La Hoz

Programador Front End

Ingeniero electrónico, diplomado en docencia y didáctica universitaria, programador web Front End junior, con conocimientos y experiencia en HTML, CSS, JavaScript, REACT, además, manejo de preprocesador Sass-Css y tailwindcss. Responsable, respetuoso y con ganas de seguir aprendiendo.

EXPERIENCIA PROFESIONAL

De 07/02/2022 A 02/12/2022 (Uribia, Guajira) I.E.I.R Villa Fátima

Docente informática/ Matemáticas Docente de Informática y matemática para la básica secundaria en el instituto etnoeducativo integral rural de villa Fátima, corregimiento de Taguaira Uribia

De 15/09/2021 A 05/11/2021 (Valledupar, Cesar) DANE (Departamento Administrativo Nacional de Estadística)

Recolector Encuesta Nacional de calidad de vida.

Prestación de servicio de apoyo a la gestión para realizar la recolección rural de información mediante entrevistas, en el área rural del departamento del Cesar.

De 07/05/2018 A 31/08/2018 (Valledupar, Cesar) DANE (Departamento Administrativo Nacional de Estadística)

Recolector de Cabecera Censo nacional de población 2018

Recolección de información de los encuestadores asignados, realizar los informes diarios pertinentes al censo nacional de población 2018 en el municipio de Valledupar.



CONTACTO



dex4664@hotmail.com



304 613 72 67



Valledupar, Cesar



LinkedIn

HABILIDADES

HTML

CSS

JavaScript

React

Sass-Css

tailwindcss

EDUCACIÓN

2019

Valledupar, Cesar

2020

Valledupar, Cesar

Ingeniero Electrónico

Universidad Popular del Cesar

 Diplomado en docencia y didáctica universitaria

Politécnico superior de Colombia

INTERESES

- Viajar
- Programación
- Literatura
- Diseño web
- Matemáticas Aplicadas

IDIOMAS

Español

Inglés

CURSOS

2019

Valledupar, Cesar

2021

Valledupar, Cesar

Diplomado en montaje e instalación de sistemas Fotovoltaicos

Universidad popular del Cesar

Responsive Web Design

Plataforma FreeCodeCamp

REFERENCIAS

Isaac Castro Pertuz

Ingeniero Electrónico Teléfono: 304 325 78 19

Carlos Arturo Machado

Electromecánico (CHM Minería)

Teléfono: 317 494 26 08

Stefany Paola Machado

Administradora Documental

Teléfono: 304 247 61 45